# 新收入准则下销售返利的会计处理

提问人：kukuzhilu 时间：2020-10-29 09:33:03
请教陈版主，实施新收入准则后，销售返利需作为一项单项履约义务，在销售价格在销售商品和返利之间进行分摊。计提返利时借 主营业务收入 贷合同负债 实现返利时 借合同负债 贷 主营业务收入，该项处理是否正确。实务中是否可以仍按照新准则实施之前调整收入与应收账款的方式处理。

回答人：chenyiwei
要看返利的具体方式。你所说的是奖励积分或者实物返利（不可兑换现金）的处理，如果是其他情况，则会计处理也相应不同，但无论如何不应沿用原准则下的处理方式。